Iván Richart Santos

663 651 397

ivan.richart@gmail.com

C/ Prado Mingo 28260 Galapagar - Madrid -

linkedin.com/in/irichart



Objetivo Profesional

Crecer, prosperar y especializarme cada día más en el ámbito de las nuevas tecnologías, aportando valor a empresas a través de mi experiencia y conocimientos adquiridos durante estos últimos años.

Principales Competencias

Empatía y escucha activa /Proactividad/
Dinamismo / Orientación al logro / Vocación
por las personas / Tolerancia a la frustración y
Autocontrol / Trabajo en equipo /
Comunicación e influencia / Experiencia
Internacional

Profesional de Tecnologías de la Información con más de doce años de experiencia. Últimos cinco años en la empresa Verdecora afín al grupo Mulliez (Alcampo, Leroy Merlin, Decathlon, Kiabi...) con una facturación de 30 M €, y 6 centros comerciales.

Responsable Técnico experto en administración y gestión de servidores. Perfil tanto técnico como gestor.

Mi gran orientación a la búsqueda y consecución de objetivos, mi vocación por desarrollarme en el mundo empresarial dentro de IT y mi fuerte orientación al logro, me llevan a enfocar todas mis energías en este objetivo, y por ello, presentarle mi CV.

EXPERIENCIA PROFESIONAL



Verdecora (Grupo Mulliez). Departamento Informática Responsable Sistemas

Julio 2008 - Agosto 2013

Principales logros:

- ✓ Desde mi llegada al departamento de informática, mi misión era clara, dotar de mejores infraestructuras informáticas más sólidas y búsqueda activa de mayor productividad a un menor coste.
- ✓ En la parte técnica: Unificación en un sólo dominio Windows 2008 R2 nuestras 6 tiendas y Central. Reduciendo considerablemente en número de incidencia de usuarios. Consolidación de CPD virtualizando con VMWare ESX y HyperV. Apostando por Macrolan como tecnología de interconexión de redes corporativas. Dando soporte de nivel 2 e interlocución con soporte de proveedores (Dell, Microsoft, HP). Modernizando el parque de terminales Symbol MC Windows CE. Implementación de solución VoIP 3CX centralizada reduciendo en un 60 % los costes anteriores en telefonía tradicional.
- ✓ En la parte de gestión: Elaboración de presupuestos relativos al departamento de informática y previsiones de necesidades en tienda. Reportando al Director Financiero e interviniendo en la tomas decisiones. Establecer relaciones con los distintos proveedores de soluciones informáticas y mantenimientos, negociaciones de contratos. Renovaciones de garantía y adquisición de nuevos productos.

Responsabilidades:

- ✓ Responsable, junto con software y proyectos, del departamento de informática Verdecora
- ✓ Responsable administración reactiva del Active Directory del dominio Windows 2008 R2 Verdecora. Responsable plataforma virtualización ESX.

✓ Responsable de backup corporativo. Responsable del servidor web corporativo www.verdecora.es (debían+joomla) y tiendaonline.verdecora.es (prestashop).

Dependencia jerárquica: reportando directamente al Director Financiero e Informática.

Referencias:

Silvia Clavería Rozas. Directora RRHH Verdecora s.claveria@verdecora.es
Adolfo Suarez, Director Hipermercado Carrefour
Miguel Sanchez, Buendia Comercial en Weber



Altadis Responsable de Administración Windows

Febrero 2008 - Julio 2008

Administración de plataforma Microsoft Windows 2003 R2 de alta disponibilidad cuyo objetivo es asegurar transacciones electrónicas para recargas de telefonía móvil y otros servicios añadidos en todos los Estancos asociados a ALTADIS.



Ministerio de Asuntos Exteriores. Administrador Sistemas Informática Exterior

Abril 2004 Julio --2007

Plan SIC. Consultoría, diseño, despliegue y administración de la nueva red del Ministerio para todas las Representaciones Españolas en el Exterior (aproximadamente 200 oficinas, 220 servidores y más de 4000 clientes entre Embajadas y Consulados). Red basada en Windows 2003 Server y clientes XP, proporciona los siguientes servicios:

Administración y configuración clientes VPN Nortel Networks. Instalación y configuración routers VPN Contivity 1010,1050 1700, Creación de enlaces punto a punto a través de Internet en entorno de sucursales.

Técnico instalador in-situ en las distintas Representaciones Diplomáticas españolas en el extranjero, (< 30 ciudades)implementando la plataforma Informática diseñada en el MAE, migrando aplicaciones consulares y actualizando el parque informático del Consulado o Embajada.

Referencias:

Luis Suarez, Jefe Área Ministerio Asuntos Exteriores



TELEFONICA DE ESPAÑA Ingeniería de Red de Datos en Telefónica de España.

Febrero 2001 - Abril 2004

Funciones de administración, supervisión e instalación de servidores Wintel para la plataforma corporativa de la compañía (CPD Julián Camarillo y Ríos Rosas), Windows NT. Gestión de incidencias con proveedores tanto HW como Software, principalmente Microsoft Intervenciones de ampliación y mejora en servicios críticos de la compañía



DELL COMPUTER Technical Support Engineer.

Julio 1999 -- Enero 2001

Soporte Técnico en el Call Center Internacional de Dell Computer en Francia para Sur de Europa, para las líneas de producto de Servidores Dell, Almacenamiento y Estaciones de Trabajo. Gestión de escalaciones técnicas a Ingeniería de Producto. Monitorización de métricas de calidad de servicio. Soporte Técnico a Ventas para oportunidades complejas. Colaboración con unidades de terceros países.

FORMACIÓN ACADÉMICA

Técnico Superior en "Desarrollo de Aplicaciones Informáticas" Ciclo formativo de grado superior en I.E.S "María de Zayas y Sotomayor" Majadahonda.(1998).

CERTIFICACIONES OFICIALES

Zentyal Certified Associate (ZeCA). Febrero 2014. https://certification.zentyal.com/ ID 1000019796-MBNJT

OTROS CURSOS

- Enero 2014. Administración de redes Linux con ZENTYAL. Centro Formación CAM Madrid Sur https://certification.zentyal.com/ ID 1000019781-PLWBS
- Julio 2012, CEIM. Laboratorio Telefonía IP 40 H
- Septiembre CEIM -LINUX. ADMINISTRACIÓN DEL SISTEMA 40 H
- Octubre Diciembre 2007. Estudios para certificación en redes Cisco CCNA 640-801.
 Curso INEM 250 Horas Fundación Microforum, Madrid
- Certificado Microsoft MCP Windows 2000 Professional Examen 070 215 Superado en Febrero 2003

IDIOMAS

- Francés, nivel Alto, hablado y escrito, residente en Francia durante más de un año. Curso de francés impartido por INSUP, Burdeos, con una duración de 100 Horas
- Inglés, nivel medio.

Español / Madrid 22-11-1976 / Carné tipo, B y vehículo propio / Movilidad Geográfica.